臺灣臺北地方法院刑事判決　　　　　　　　　　　　八十八年度易字第三一六九號
　　公　訴　人　臺灣臺北地方法院檢察署檢察官
　　被　　　告　乙○○　男　三.
右列被告因竊盜案件，經檢察官提起公訴（八十八年度偵字第二三００二號），本院
判決如左：
    主  文
乙○○共同連續攜帶兇器、踰越門扇而竊盜，累犯，處有期徒刑參年。
    事  實
一、乙○○曾有多次竊盜、賭博、偽造文書刑案紀錄，並於八十二年間犯竊盜案件，
    經臺灣高等法院判處有期徒刑一年六月，強制工作三年，自八十六年五月十九日
    開始執行，而於八十七年二月四日假釋付保護管束，迄八十七年九月二十五執行
    完畢，而保安處分部分則免予執行，未滿五年，復與甲○○（業經本院判處有期
    徒刑二年確定）共同基於概括犯意，連續意圖為自己不法所有，於八十八年十月
    十二日十一時，共乘乙○○所租用車號ＢＢ－二九一一號小客車至臺北市○○街
    五十九巷八號，由甲○○在外把風，乙○○則攜帶外形尖銳客觀上足供兇器使用
    之竹掃把一支（原放置於前揭處所門口）勾開鐵門之方法越過門扇入內，竊得己
    ○○所有之手錶二只及照相機一台，共約值新臺幣（下同）二萬八千元，二人得
    手後仍賡續前揭概括犯意，於同日十二時許，以撬開鐵窗安全設備方式進入臺北
    市○○街六十四號住宅，竊得丁○○所有之現金約二萬五千元、女鑽石項鍊一條
    、男鑽石戒子、男黃金戒子各一只、郵局存摺及印章等，共約值二十萬元；同日
    十五時五十分許，復由乙○○以敲破玻璃門及撬開門栓而毀越門扇之方式，甲○
    ○在外把風，侵入臺北市○○街三十二巷一號三樓（侵入住宅、毀損部分未據告
    訴），竊得戊○○所有現金一萬元，得手後正欲離去時，為警據報當場查獲甲○
    ○，乙○○則攜帶竊得之物，駕前揭小客車趁隙逃逸。
二、案經臺北市政府警察局文山第一分局報請臺灣臺北地方法院檢察署檢察官偵查起
    訴。
    理  由
一、訊據被告乙○○矢口否認有何公訴意旨所訴之竊盜犯罪事實，辯稱案發時竊犯所
    用車輛，係用伊名字續租，但伊未參與作案等語，惟查：（一）業據被告之共犯
    甲○○於本院審理中坦承不諱，有本院九十一年六月二十五日審判筆錄可憑，核
    與被害人己○○、丁○○、戊○○指訴情節相符，有警訊筆錄附於偵查卷宗可參
    （見八十八年度偵字第二三００二號偵查卷宗第七頁至第九頁）；（二）甲○○
    另於本院審理中自白，因小孩註冊手頭緊，被告向我說有空要來找我作案，我把
    風，被告進去偷，被告在鐵門裏面，我在鐵門外面，警車快到有響，一響我下來
    ，警察就把我捉了等語，有本院八十八年十一月十六日訊問筆錄可參（見本院刑
    事卷宗第六頁第七行至第十行、第六頁背面首行至第九行訊問筆錄）；（三）此
    外，復有失竊報告三紙（見同前偵查卷宗第十頁至第十二頁），足徵被告確有公
    訴意旨所指事實；（四）甲○○雖於本院九十一年十二月五日審判期日，改稱僅
    自己一人去偷，車子誰開我不知道等語，惟此種證詞不僅與事實不符，且甲○○
    如自行駕車前往偷竊，其作案車輛亦無自動行駛離去之理，即與事理顯不相符，
    而保一總隊當時支援臺北市政府警察局文山第一分局萬芳派出所警員即證人丙○
    ○於同前審判期日到庭結稱當場僅逮捕甲○○一人，當時有車輛衝出來等語，佐
    以甲○○以前於本院審理中自白與被告共同前往犯所作案等情節，即足認定被告
    係甲○○共犯，且於警方逮捕甲○○時，駕車逃逸之人確為被告無訛，被告於本
    院審理中之辯解及甲○○於本院九十一年十二月五日審判期日翻異前供，核與事
    理、事實，均不相符，毫無可採。本件事證明確，被告犯行洵堪認定，應予依法
    論科。
二、核被告與甲○○所為攜帶外形尖銳足以傷人身體、生命之竹掃把即兇器、毀越門
    扇竊取他人財物行為，係犯刑法第三百二十一條第一項第二款、三款之加重竊盜
    罪。被告與甲○○有犯意聯絡及行為分擔，均為共同正犯。又被告先後多次犯行
    ，時間緊接，所犯均基本構成要件相同之罪，顯係基於概括犯意而反覆為之，應
    依刑法第五十六條連續犯之規定，論以一罪並加重其刑。被告曾有多次竊盜、賭
    博、偽造文書刑案紀錄，曾於八十二年間犯竊盜案件，經臺灣高等法院判處有期
    徒刑一年六月，強制工作三年，自八十六年五月十九日開始執行，而於八十七年
    二月四日假釋付保護管束，迄八十七年九月二十五執行完畢，有被告之臺灣高等
    法院檢察署刑案紀錄簡覆表一份，附於本院刑事卷宗可參，迄本件犯罪時未滿五
    年，即再犯本件有期徒刑以上之罪，應依累犯之例，遞加重其刑。爰審酌被告有
    多次刑案紀錄，素行非佳，又本件犯罪所獲財物雖非至鉅，惟侵入多所住宅，所
    生危害非輕，又其同案被告甲○○犯後坦承犯罪，且態度尚佳，猶經本院處以有
    期徒刑二年，業告確定，被告不僅犯後否認，態度不佳，且其所肇本件犯行，已
    經構成累犯，自應典以較重之刑等一切情狀，量處如主文所示之刑，以資儆懲。
    至於被告與周朝宗共同行竊所攜竹掃把一隻，為供被告犯罪所用之物，惟係被告
    在犯罪現場所拾用，並非被告或甲○○所有，業經甲○○以前於本院審理中陳供
    明確，爰不併予宣告沒收，應此敘明。
據上論斷，應依刑事訴訟法第二百九十九條第一項前段，刑法第二十八條、第五十六
條、第三百二十一條第一項第二、三款、第四十七條，判決如主文。
本案經檢察官蔡宏展到庭執行職務
中      華      民      國    九十一    年     十二     月     十九     日
                                      臺灣臺北地方法院刑事第六庭
                                          法  官  黃程暉
右正本證明與原本無異。
如不服本判決，應於判決送達後十日內，向本院提出上訴狀。
                                          書記官  張華瓊
中      華      民      國    九十一    年     十二     月     二十     日
附錄本案論罪科刑法條
刑法第三百二十一條
一犯竊盜罪而有左列情形之一者，處六月以上五年以下有期徒刑：
  於夜間侵入住宅或有人居住之建築物、船艦或隱匿其內而犯之者。
  毀越門扇、牆垣或其他安全設備而犯之者。
  攜帶兇器而犯之者。
  結夥三人以上而犯之者。
  乘火災、水災或其他災害之際而犯之者。
  在車站或埠頭而犯之者。
二前項之未遂犯罰之。
